臺灣臺中地方法院刑事判決　　　　　　　96年度易字第4314號
公　訴　人　臺灣臺中地方法院檢察署檢察官
被　　　告　丁○○
上列被告因贓物案件，經檢察官提起公訴（九十六年度偵字第一
八二七三號），本院判決如下：
    主    文
丁○○收受贓物，累犯，處有期徒刑肆月，如易科罰金，以新臺
幣壹仟元折算壹日。減為有期徒刑貳月，如易科罰金，以新臺幣
壹仟元折算壹日。
    犯罪事實
一、丁○○前因竊盜、違反槍砲彈藥刀械管制條例、施用毒品及
    公共危險等案件，經法院分別判處有期徒刑二年四月、一年
    八月、四月、十月確定，嗣並定其應執行刑為有期徒刑四年
    八月確定，入監執行後，於民國九十四年一月二十八日執行
    完畢。詎仍不知悔改，基於收受贓物之故意，於九十五年七
    月中旬某日許，在不詳地點，向年籍不詳之人收受贓物ＭＯ
    ＴＯＲＯＬＡ牌，型號Ｖ８７８號，手機序號000000
    000000000號手機一支（該手機係戊○○〔起訴書
    誤載為鄧書賢〕所有，於九十五年七月十二日中午十二時二
    十分許，放置於其停放在臺中縣清水鎮高美濕地南側堤岸旁
    之自用小客車內，而遭人砸破汽車車窗竊取）。丁○○於取
    得上開手機後，委請不知情之丙○○代其詢問是否有人願意
    購買，又陳恆毅因其原有之手機故障，委請甲○○代為詢問
    是否有人買賣手機，而甲○○從丙○○處得知丁○○欲出售
    手機後，由丙○○安排，請甲○○帶同陳恆毅，於九十五年
    七月十二日中午以後之同月某日晚間十時至十一時間，相約
    在臺中縣大甲鎮○○路「翡翠園牛排館」外，與綽號「賓士
    」（臺語）之丁○○進行手機買賣之交易。而丁○○依約駕
    駛自用小客車至該處與丙○○碰面後，丙○○先行離去，而
    後陳恆毅、甲○○亦坐進該車，丁○○提供不同手機供陳恆
    毅挑選，陳恆毅並以新臺幣（下同）七百元代價，購買上開
    手機。嗣因陳恆毅於九十五年七月下旬某日，以相同價格出
    售予不知情之孫垂賢，經警方以上開手機序號調取通聯紀錄
    ，因而查獲孫垂賢、陳恆毅、甲○○等人，再因其三人之供
    述而查獲丁○○。
二、案經臺灣臺中地方法院檢察署檢察官自動簽分偵查起訴。
    理    由
一、按被告以外之人於審判外之陳述，除法律有規定者外，不得
    作為證據；被告以外之人於審判外之陳述，雖不符前四條之
    規定，而經當事人於審判程序同意作為證據，法院審酌該言
    詞陳述或書面陳述作成時之情況，認為適當者，亦得為證據
    ；當事人、代理人或辯護人於法院調查證據時，知有第一百
    五十九條第一項不得為證據之情形，而未於言詞辯論終結前
    聲明異議者，視為有前項之同意，刑事訴訟法第一百五十九
    條第一項及第一百五十九條之五分別定有明文。經查，被告
    丁○○對於本案下列使用之證人於審判外之陳述及證據，據
    其於本院審理時，表示不爭執上開證據資料之證據能力，且
    同意以之作為證據，依上開說明，本院自得以該述證據作為
    認定事實之依據。
二、訊據被告矢口否認有於上開時、地收受本案贓物─手機，及
    將之出售予證人陳恆毅、甲○○之事實，辯稱：當時其父親
    住院一年多，於九十五年五月三十日去世，約一個月後出殯
    ，當時其都在處理父親的後事，出殯後沒多久，其回嘉義處
    理房屋過戶之事，九十五年七月間，其大多在大甲殯儀館或
    者在嘉義，那段時間，其詳細做什麼事情，已經想不起來云
    云。惟查：
（一）證人丙○○於本院九十六年九月六日審理時具結證稱：被
      告是其以前的朋友，認識很久了，其也認識甲○○，與他
      是鄰居，甲○○曾經問過其是否有手機要出售，其說可以
      問綽號叫「賓士」（臺語）的朋友，「賓士」就是被告，
      因為「賓士」曾經問過其需不需要手機，所以其才介紹甲○○與「賓士」認識，「賓士」後來有來大甲找過其，其
      跟他約在臺中縣大甲鎮○○路一家西餐廳前，那天其騎機
      車過去，到了該處後，「賓士」也到，因停車不方便就又
      開走，因其之前有打電話給甲○○，就在那裡等甲○○，
      甲○○隔沒多久就來了，他當時一個人騎機車過來，等「
      賓士」回來後，其介紹他們認識，其就離開了，其沒有看
      到陳恆毅等語。
（二）證人甲○○於本院九十六年九月六日審理時具結證稱：其
      於九十五年間某月，因陳恆毅問其是否有比較便宜的手機
      ，丙○○是其鄰居，所以其就問丙○○，丙○○說他會再
      問問看，後來某日晚間，丙○○打電話給其說有比較便宜
      的手機，要其過去看，雙方約在大甲鎮○○路一家牛排館
      前碰面，陳恆毅載其騎一部機車過去，到牛排館後，其看
      到丙○○站在一部汽車旁邊，丙○○就說賣手機的人在車
      上，丙○○沒有介紹其認識，講完就走了，後來其和陳恆
      毅上車，其坐在駕駛座後方，陳恆毅坐在副駕駛座後方，
      然後賣手機的人就拿手機出來給其二人看，大家沒有自我
      介紹，所以不知道對方叫什麼，當時其坐在他的後面，也
      沒有看到他的正面，後來陳恆毅就選了一支手機，以七百
      元成交，之後就離開了，賣手機之人有留電話給陳恆毅等
      語。
（三）證人陳恆毅於本院九十六年九月六日審理時具結證稱：其
      不認識丙○○，但認識甲○○，其有跟甲○○說其手機壞
      掉，要買手機，因為錢不夠，才託朋友找便宜的手機，後
      來甲○○有幫忙介紹賣手機的人，甲○○和他的朋友約好
      ，去大甲孔雀路上的翡翠園牛排館，當時甲○○騎機車載
      其過去，去到該處約晚間十時多，甲○○走去和一個其不
      認識的人講話，甲○○和那個人講完話後，甲○○就和其
      一起上了一位叫「賓士」的汽車，上車後其坐在司機的旁
      邊即副駕駛座，甲○○坐在司機的後面即後座，在車上甲○○就說是其要買手機，叫其自己看，其看了之後，覺得
      不錯，價錢只有七百元，所以就購買，之後其就和甲○○
      回家，在車上時，賣手機的人有留電話給甲○○，沒有留
      給其；賣手機給其之人，其確認就是在庭的被告，其第一
      次在清水分局指認照片時，其能確認百分之六、七十，後
      來於九十六年二月二日到偵查庭看到被告本人，就更確認
      了等語。
（四）上開證人三人雖就(1)證人甲○○、陳恆毅騎機車至在臺中
      縣大甲鎮○○路「翡翠園牛排館」時，係由其二人何人駕
      駛、(2)證人甲○○、陳恆毅一同前往，但證人丙○○卻未
      見及陳恆毅、(3)證人甲○○、陳恆毅上車後，證人陳恆毅
      所坐之位置為何、(4)賣手機之人留電話給證人甲○○或是
      證人陳恆毅等細節，陳述上略有矛盾之處，另證人甲○○
      對其何時得知賣手機之人綽號為「賓士」（臺語）亦前後
      有所反覆，但本案之行為時間為九十五年七月間某日，距
      本院九十六年九月六日審理詰問時，已將近一年二月，且
      證人甲○○、陳恆毅二人係因警方查得案外人孫垂賢使用
      上開手機，因案外人孫垂賢之供述而開始偵查，檢察官偵
      查訊問之時間為九十六年二月二日，距上開案發時間亦已
      逾半年，而證人丙○○更是於九十六年七月十一日才接受
      檢察官訊問，是其三人因事隔較久，致記憶略有不清，而
      對部分之細節陳述有所出入，應屬合乎常情之範圍，況證
      人三人對於被告確有至臺中縣大甲鎮○○路「翡翠園牛排
      館」外，證人甲○○、陳恆毅亦一致證述被告並有在車內
      買賣手機之事，就此重要部分則證述一致，並無齟齬之處
      。且證人丙○○亦證稱：當時被告確實有去孔雀路的牛排
      館，其與被告並無仇恨、冤隙，今日所言實在等語，其與
      被告為朋友關係，就本案其並無利害關係，亦無成立犯罪
      之情形，是其並無任何誣陷被告之必要，但其仍一再證稱
      被告當日確有到場，亦可見被告之上開辯解不足採信。再
      者，證人甲○○證稱：其無法確認當天賣手機之人是否為
      在場的被告，因為當天賣手機的人有戴帽子，在車內時，
      車子有開車頂燈，但因為其坐在對方的後面，且當時只注
      意看手機，所以沒有看到賣手機的人的臉等語。證人甲○○、陳恆毅二人若有誣陷被告之情事，證人甲○○儘可直
      接證稱當日買手機之人為被告，其有看到賣手機之人的臉
      孔，如此更能直接證明被告有出售手機之事，但其卻證稱
      未見及賣手機之人的臉孔，足見其應是據實陳述，並無任
      意隱瞞或誇大之詞。綜上，本院基於直接審理所得之心證
      ，認證人丙○○、甲○○、陳恆毅三人所證述之內容，應
      與事實相符，被告前開辯詞不足採信。
（五）又上開手機係證人戊○○所有，於九十五年七月十二日中
      午十二時二十分許，放置於其停放在臺中縣清水鎮高美濕
      地南側堤岸旁之自用小客車內，遭人砸破汽車車窗竊取等
      情，據證人戊○○於警詢時、偵查中證述明確，是上開手
      機係屬贓物無訛，此外復有通聯調閱查詢單四紙、贓物認
      領保管單一份、手機照片二幀存卷可憑。被告上開辯詞，
      顯係事後卸責之詞，不足採信，其收受贓物之犯行，事證
      明確，洵堪認定。
三、核被告所為，係犯刑法第三百四十九條第一項之收受贓物罪
    。被告前曾因竊盜、違反槍砲彈藥刀械管制條例、施用毒品
    及公共危險等案件，經法院分別判處有期徒刑二年四月、一
    年八月、四月、十月確定，嗣並定其應執行刑有期徒刑四年
    八月確定，入監執行後，於九十四年一月二十八日執行完畢
    之事實，有臺灣高等法院被告前案紀錄表一份附卷可稽，其
    於五年以內再故意犯本件有期徒刑以上之罪，應依刑法第四
    十七條第一項，論以累犯，並加重其刑。爰審酌被告收受贓
    物之犯行，造成被害人取回失物困難，犯後否認犯行，並無
    悔意，且其出前述之犯罪紀錄，其素行非佳，惟念及其收受
    之手機價值非鉅，其出售所得非多，其收受之後使用時間非
    長等一切情狀，量處如主文所示之刑，並諭知易科罰金之折
    算標準，以資懲儆。另被告為本案之犯罪時間，係於九十六
    年四月二十四日以前，合於中華民國九十六年罪犯減刑條例
    第二條第一項第三款應予減其刑期二分之一之規定，爰就其
    宣告刑予以減刑，並諭知易科罰金之折算標準。
據上論斷，應依刑事訴訟法第二百九十九條第一項前段，刑法第
三百四十九條第一項、第四十七條第一項、第四十一條第一項前
段，刑法施行法第一條之一第一項、第二項前段，中華民國九十
六年罪犯減刑條例第二條第一項第三款、第七條，判決如主文。
本案經檢察官乙○○到庭執行職務
中　　華　　民　　國　　96　　年　　9 　　月　　20　　日
                  刑事第十五庭  法　官　楊真明
以上正本證明與原本無異。
如不服本判決，應於送達後十日內向本院提出上訴狀（須附繕本
），上訴於臺灣高等法院臺中分院。
                                書記官　呂苗澂
中　　華　　民　　國　　96　　年　　9 　　月　　20　　日
附錄本判決論罪科刑法條
中華民國刑法第三百四十九條第一項：
  收受贓物者，處三年以下有期徒刑、拘役或五百元以下罰金。
